【裁判字號】    98,台上,2932
【裁判日期】    980527
【裁判案由】    違反毒品危害防制條例等罪
【裁判全文】
最高法院刑事判決            九十八年度台上字第二九三二號
上  訴  人  甲○○
上列上訴人因違反毒品危害防制條例等罪案件，不服台灣高等法
院台南分院中華民國九十八年三月二十五日第二審判決（九十八
年度上訴字第一０二號，起訴案號：台灣台南地方法院檢察署九
十七年度毒偵字第一六七三號、九十七年度營毒偵字第二一四號
），提起上訴，本院判決如下：
    主  文
上訴駁回。
    理  由
一、施用第一級毒品部分：
按刑事訴訟法第三百七十七條規定，上訴於第三審法院，非以判
決違背法令為理由，不得為之。是提起第三審上訴，應以原判決
違背法令為理由，係屬法定要件。如果上訴理由書狀並未依據卷
內訴訟資料，具體指摘原判決不適用何種法則或如何適用不當，
或所指摘原判決違法情事，顯與法律規定得為第三審上訴理由之
違法情形，不相適合時，均應認其上訴為違背法律上之程式，予
以駁回。本件原判決撤銷第一審關於上訴人甲○○民國九十七年
四月二十三日（原判決理由內誤載犯罪日期，屬更正之問題）施
用第一級毒品部分之判決，改判仍論處上訴人施用第一級毒品罪
刑；另維持第一審關於上訴人同年七月七日施用第一級毒品部分
之判決，駁回其於第二審之此部分上訴，已敘明所憑之證據及認
定之理由；從形式上觀察，並無判決違背法令之情形存在。查原
判決以上訴人九十七年四月二十三日施用第一級毒品部分，合於
自首規定，因依刑法第六十二條前段之規定減輕其刑，並審酌刑
法第五十七條各款所列事項等一切情狀，量處適當之刑，理由內
已論敘綦詳。上訴意旨以其此部分犯罪既合於自首條件，原判決
仍量處有期徒刑六月，尚嫌過重等語，漫就原審刑罰裁量職權之
適法行使，持己見任意指摘，不符第三審上訴之法定要件。復稱
原判決駁回上訴人九十七年七月七日施用第一級毒品部分之上訴
，未說明其理由，顯有瑕疵云云，空泛指摘，尤不足據以辨認原
判決已具備違背法令之形式。其上訴為違背法律上之程式，應予
駁回。
二、施用第二級毒品部分：
查刑事訴訟法第三百七十六條所列各罪之案件，經第二審判決者
，不得上訴於第三審法院，法有明文。上訴人施用第二級毒品部
分（上訴人未聲明僅就施用第一級毒品部分上訴，關於施用第二
級毒品部分亦視為已全部上訴），係犯毒品危害防制條例第十條
第二項之罪，核屬刑事訴訟法第三百七十六條第一款之案件，既
經第二審判決，自不得上訴於第三審法院，上訴人猶提起上訴，
於法不合，應併駁回之。
據上論結，應依刑事訴訟法第三百九十五條前段，判決如主文。
中    華    民    國  九十八  年    五    月  二十七  日
                      最高法院刑事第十庭
                          審判長法官  花  滿  堂
                                法官  黃  正  興
                                法官  陳  東  誥
                                法官  林  錦  芳
                                法官  洪  昌  宏
      本件正本證明與原本無異
                                      書  記  官
中    華    民    國  九十八  年    六    月    三    日
                                                     M


司法院資訊處製作；財團法人民間司法改革基金會備份。
